# 穆天瑞

男 | 未婚 | 1993年4月生 | 户口: 辽宁-沈阳 | 现居住于:北京

2年工作经验 │ 中共党员(含预备党员)

身份证:210104199304030315

18602481569

E-mail: codemumu@163.com

# 求职意向

工作性质: 全职

期望职业: 手机软件开发工程师、移动互联网开发、WEB前端开发、期望行业: IT服务(系统/数据/维护)、计算机软件、互联网/电子商务

工作地区: 北京

期望月薪: 15000-25000元/月

目前状况: 我目前处于离职状态, 可立即上岗

# 自我评价

2年前端开发经验,精通div+css布局,可手写js; 熟练掌握bootstrap、jquery、zepto等前端开发库; 熟练掌握less、sass、ajax、gulp等前端构建工具; 熟练掌握sublime、hbuilder、webstrom开发工具以及svn、git等版本控制工具; 熟悉php、node.js后端开发流程; 了解angular.js、reacte.js等前端开发框架。目前开发pc端线上项目2个,移动端十余个,具备独立开发微信公众号能力; 英语能力强,能无障碍阅读英文文档; 活泼开朗,能与后台配合完成大型项目。

# 工作经历

2015/12 -- 2016/07

北京智达科技有限公司 | 前端开发工程师

行业类别: 互联网/电子商务 | 企业性质: 民营 | 规模: 20-99人 | 职位月薪: 10001-15000元/月

工作描述:

1.移动web开发,按照计划完成产品代码的编写,并保证代码质量,包括:界面布局,数据解析(json),线程优化,数据库搭建与存储,微信好友分享等。

2.大型pc端项目开发,运用bootstrap、jquery搭建具有质量的网站,掌握angular.js及react.js使用方法,并结合node.js 建站。

3.配合测试和设计图完成开发,按时完成排期的任务。

2015/06 -- 2015/12

盘古网络技术有限公司 | 前端工程师

行业类别: 互联网/电子商务 │ 企业性质: 股份制企业 │ 规模: 100-499人 │ 职位月薪: 6001-8000元/月

工作描述:

该公司为国内某著名网络搜索公司分公司。任职期间负责网站维护及网站内容结构优化更改,开始系统性的学习web前端各项技术,使用bootstrap/jquery构建高质量前端页面

# 项目经验

2016/08 -- 2016/08

口袋男神

责任描述:

开发某品牌手机宣传推广页面,主要运用three.js模仿pockmen go在移动端进行游戏开发。

项目简介:



项目链接http://pocket-man.izhida.cn/

2016/07 -- 至今

#### 青年聚合

责任描述:

负责公众号前端开发,微信端实现文章提交,编辑,推送。与后台进行良好配合,数据解析(json),微信好友分享等。

项目简介:

公众平台搜索"青年聚合"

2016/01 -- 2016/02

游久紫钥

开发工具: hbuilder

责任描述:

负责官网页面搭建工作,运用bootstrap/jquery等前端开发库进行开发。

项目简介:

该项目为乌合之众(游戏)官网,主要为客户提供展示体验功能。

项目地址http://pkey.cn/

2015/06 -- 2015/12

盘古官网

开发工具: sublime

责任描述:

负责前端静态页面搭建工作,官网展示,运用animate.css/jquery等前端开发库进行开发。

项目简介:

该项目为盘古网络技术有限公司官网。主要为客户提供产品展示功能。

项目地址: http://www.panguweb.cn/

2015/01 -- 2015/01

个人主页

责任描述:

更多项目请查看我的主页https://mumu1993.github.io/

项目简介:

# 教育经历

2011/09 -- 2015/06

沈阳建筑大学 | 土地资源管理 | 本科 | 统招

# 在校学习情况

曾获 院校级 一等奖 奖学金

在校担任班长和学生会副主席

# 证书

2014/12

大学英语六级

# 语言能力

英语: 读写能力熟练 | 听说能力熟练

专业技能

# 兴趣爱好

业余摄影师,英文rap爱好者,逛36氪、知乎、简书,在自己的公众号写文章,github了解前端新技术等